臺灣高等法院臺中分院刑事裁定　　　　　　　　　　九十三年度交抗字第二五七號
　　抗　告　人　甲○○
　　即受處分人
右列抗告人因聲明異議案件，不服臺灣彰化地方法院中華民國九十三年二月六日裁定
（九十三年度交聲字第六０號）提起抗告，本院裁定如左：
      主  文
抗告駁回。
      理  由
一、按「汽車行駛於高速公路或設站管制之道路，而不遵管制之規定者，處汽車駕駛
    人新臺幣三千元以上六千元以下罰鍰」，道路交通管理處罰條例第三十三條第一
    項定有明文。次按「汽車駕駛人違反第三十三條規定者，除依原條款處罰鍰外，
    並予記違規點數一點」，亦為道路交通管理處罰條例第六十三條第一項第一款所
    明定。再按「本條例所定罰鍰之處罰，行為人接獲違反道路交通管理事件通知單
    後，於十五日內得不經裁決，逕依第九十二條第三項之罰鍰基準規定，向指定之
    處所繳納結案；不服舉發事實者，應於十五日內，向處罰機關陳述意見；其不依
    通知所定限期前往指定處所聽候裁決，且未依規定期限繳納罰鍰結案或向處罰機
    關陳述意見者，處罰機關得逕行裁決之」，道路交通管理處罰條例第九條第一項
    亦定有明文。又「處理違反道路交通管理事件，有關文書送達之程序，依行政程
    序法之規定」，違反道路交通管理事件統一裁罰標準及處理細則第五條亦規定甚
    明。另按「送達，於應受送達人之住居所、事務所或營業所為之。但在行政機關
    辦公處所或他處會晤應受送達人時，得於會晤處所為之」、「對於當事人之送達
    ，有下列各款情形之一者，行政機關得依申請，准為公示送達：一、應為送達之
    處所不明者。有前項所列各款之情形而無人為公示送達之申請者，行政機關為避
    免行政程序遲延，認為有必要時，得依職權命為公示送達。當事人變更其送達之
    處所而不向行政機關陳明，致有第一項之情形者，行政機關得依職權命為公示送
    達」、「公示送達應由行政機關保管送達之文書，而於行政機關公告欄黏貼公告
    ，告知應受送達人得隨時領取；並得由行政機關將文書或其節本刊登政府公報或
    新聞紙。」、「公示送達自前條公告之日起，其刊登政府公報或新聞紙者，自最
    後刊登之日起，經二十日發生效力」，亦經行政程序法第七十二條第一項、第七
    十八條第一項第一款、第二項、第三項、第八十條、第八十一條前段，分別規定
    明確。
二、原裁定以抗告人即受處分人（下稱受處分人）甲○○所有之六Ｔ─九００九號之
    自用小客車，於民國（下同）九十二年六月二十七日十時三十九分許，在國道三
    號公路二十五點五公里南向處，有「速限九十公里、時速一０二公里、超速十二
    公里」違規之事實，有採證照片影本乙張及內政部警政署國道公路警察局ＺＩ0
    000000號舉發違反道路交通管理事件通知單等各一份在卷可稽。嗣經舉發
    人內政部警政署國道公路警察局第九警察隊向受處分人甲○○之住所即彰化縣埔
    心鄉○○路二００巷二十號交由郵政機關以掛號郵遞方式送達舉發通知單時，該
    郵件因遷移新址不明，而無法送達遭退回，亦有上開舉發通知單及其郵遞信封上
    由郵務機關加蓋之退回戳寄可稽，舉發人依此郵遞退回之理由「遷移新址不明」
    ，認受處分人之送達處所已堪認不明，據此循上揭法律之規定依職權為公示送達
    ，而受處分人並未在公示送達生效後十五日內向原處分機關（交通部公路總局台
    中區監理所彰化監理站）陳述意見，原處分機關乃於九十三年一月六日逕行裁決
    處罰，處受處分人罰鍰新臺幣六千元，並記違規點數一點，有內政部警政署國道
    公路警察局第九警察隊九十二年七月十八日公警局交字第ＺＩ0000000號
    舉發違反道路交通管理事件通知單、交通部公路總局台中區監理所彰化監理站彰
    監五字裁六四─ＺＩ0000000號違反道路交通管理事件裁決書各乙份附卷
    可按，於法並無不合，受處分人聲明異議主張其係因工作關係，長期居住臺北縣
    中和市，致未收到罰單云云，並不足取，爰予以維持原處分機關之裁罰，並駁回
    受處分人之聲明異議，經核於法並無違誤。至受處分人抗告意旨雖指稱（一）其
    本人有向稅捐機關申請通訊變更，其牌照稅、燃料稅（使用費）皆有如期繳納可
    查核。上開公示送達生效後，其既未收到，何來未向原處分機關陳述意見，根本
    從頭到尾皆無收到任何訊息。（二）其本人因故如有戶籍遷移，家族財產處理可
    能產生困擾變卦，故戶政所亦可查證其本人戶籍地址已多年未遷移過云云。惟查
    受處分人既已長期居住臺北縣中和市，而未居住在其戶籍地彰化縣埔心鄉○○村
    ○○路二００巷廿號，自應依規定申報，其未依規定申報，以致上開舉發違反道
    路交通管理事件通知單無法送達，且經查電腦資料住址未辦理變更登記，舉發人
    內政部警政署國道公路警察局第九警察隊遂依上開規定予以公示送達，於法洵屬
    有據。又公示送達自公告之日起，其刊登政府公報或新聞紙者，自最後刊登之日
    起，經二十日發生效力，行政程序法第八十一條前段定有明文。上開舉發違反道
    路交通管理事件通知單既於九十二年七月二十八日即已依上開規定公示送達，有
    內政部警政署國道公路警察局第六警察隊公告稿影本足稽，則該送達自該公告日
    之翌日起二十日即已生效，應視為自斯時起即已送達予受處分人，縱受處分人實
    際上並未收受上開舉發違反道路交通管理事件通知單，亦不得主張該公示送達不
    生效力。次查受處分人另所辯其本人因故如有戶籍遷移，家族財產處理可能產生
    困擾變卦云云，縱令屬實，惟亦無法阻卻上開公示送達之效力。是受處分人之抗
    告，並無理由，應予駁回。
三、據上論結，應依刑事訴訟法第四百十二條，裁定如主文。
中      華      民      國      九十三      年      四      月    六    日
                                   臺灣高等法院臺中分院刑事第八庭
審判長法  官  羅  得  村
                                               法　官  陳  毓  秀
                                               法  官  劉  榮  服
右正本證明與原本無異。
不得再抗告。
                                               書記官  陳  俞  豪
中     華     民     國     九十三     年      四      月      八       日
                                                              　　　　　Ｆ
